【裁判字號】    90,易,508
【裁判日期】    900731
【裁判案由】    妨害公務
【裁判全文】
臺灣雲林地方法院刑事判決
    公  訴  人  臺灣雲林地方法院檢察署檢察官
    被      告  乙○○
右列被告因妨害公務案件，經檢察官提起公訴（九十年度偵字第二六七八號），本院
判決如左：
    主  文
乙○○為違背公務員查封之標示效力之行為，處有期徒刑肆月，如易科罰金，以參佰
元折算壹日。
    事  實
一、乙○○前以其所有座落雲林縣虎尾鎮○○○段第五六三地號土地（下稱系爭土地
    ），設定新台幣（下同）五百八十八萬元之最高限額抵押權予台灣土地銀行，向
    該銀行貸款，嗣乙○○未如期清償借款本息，經台灣雲林地方法院（下稱本院）
    以八十七年度促字第七四一三號支付命令，命乙○○應向台灣土地銀行給付四百
    九十萬元，及自八十七年三月十二日起至清償日止，按債權人牌告機動利率計算
    之利息，暨自八十七年四月十二日起至清償日止，其逾期在六個月以內者，按原
    利率百分之十，超過六個月者，就超過部分，按原利率百分之二十計算之違約金
    ，該支付命令並於八十七年九月七日確定在案。台灣土地銀行乃於九十年二月十
    四日，以前開支付命令向本院遞狀聲請對於乙○○所有之系爭土地實施強制執行
    ，經本院於同年二月十六日函囑虎尾地政事務所辦理查封登記，並副知債務人乙
    ○○，另經本院民事執行處人員於同年三月七日上午十時四十分許，偕同台灣土
    地銀行代理人甲○○前往系爭土地現場揭示查封公告而查封系爭土地，並發現系
    爭土地已施工建築房屋至一樓地基。詎乙○○明知系爭土地遭法院實施查封後，
    不得再為其他事實上或法律上之處分行為，竟仍違背該查封公告之效力，繼續在
    系爭土地施工興建，經本院於同年四月三日以雲院任民執庚決字第九十之八五三
    號通知系爭土地於該強制執行案件未終結前，該土地上建造之房屋，請勿繼續施
    工興建。惟乙○○仍置之不理，依然繼續興建，而為違背查封效力之行為。
二、案經本院移送臺灣雲林地方法院檢察署檢察官偵查起訴。
    理  由
一、右揭事實，業經被告乙○○於本院審理時坦白承認，核與證人甲○○指訴情節相
    符，復有承諾書乙紙、相片三幀及本院九十年度執字第八五三號清償債務民事執
    行卷宗影本乙宗在卷可佐，本件事證明確，被告犯行洵堪認定，應依法論科。至
    被告雖辯稱因房屋已施工興建了，所以才繼續興建云云，惟此係被告犯罪之動機
    ，尚無法免除被告上開犯行之刑責，附此敘明。
二、核被告所為，係犯刑法第一百三十九條之違背查封效力罪。爰審酌被告於本院實
    施查封後，仍繼續於系爭土地上興建施工，影響法院執行之公信力，亦造成債權
    人日後拍賣抵押物之困難，影響債權人之權益，且迄今未與債權人達成民事和解
    ，情節非輕，惟念被告並無犯罪前科紀錄，有台灣雲林地方法院檢察署刑案資料
    查註紀錄表及本院被告全國前案紀錄表可按，且因法院實施查封前，已施工興建
    ，為免損失，才繼續施工之犯罪動機，及其目的、手段、犯後態度等一切情狀，
    量處如主文所示之刑，並諭知易科罰金之折算標準，以資懲儆。
據上論斷，應依刑事訴訟法第二百九十九條第一項前段，刑法第一百三十九條、第四
十一條第一項前段，罰金罰鍰提高標準條例第一條前段、第二條，判決如主文。
本案經檢察官林良蓉到庭執行職務。
中      華      民      國      九十      年      七    月    三十一    日
                                        臺灣雲林地方法院刑事第一庭
                                            法  官  廖  國  勝
右正本證明與原本無異。
如不服本判決，應於判決送達後十日內向本院提出上訴狀( 應附繕本 )。
                                            書記官  顏  錦  清
中      華      民      國      九十      年      七    月    三十一    日
附錄本案論罪科刑法條全文：
刑法第一百三十九條：
損壞、除去或污穢公務員所施之封印或查封之標示，或為違背其效力之行為，處一年
以下有期徒刑、拘役或三百元以下罰金。


司法院資訊處製作；財團法人民間司法改革基金會備份。
